【裁判字號】    90,上訴,1106
【裁判日期】    900706
【裁判案由】    搶奪
【裁判全文】
台灣高等法院台中分院刑事判決                九十年度上訴字第一一０六號
    上  訴  人  台灣台中地方法院檢察署檢察官
    被      告  甲○○
右上訴人因被告搶奪案件，不服台灣台中地方法院中華民國九十年五月十六日第一審
判決（九十年度訴字第一一二號；起訴案號：台灣台中地方法院檢察署八十九年度偵
字第一八五九五號），提起上訴，本院判決如左：
    主      文
原判決撤銷。
甲○○意圖為自己不法之所有，而搶奪他人之動產，處有期徒刑捌月。
    事      實
一、甲○○於民國八十九年十一月二日下午四時五十分許，騎乘一部紅色重型機車，
    未戴安全帽，行經台中縣大肚鄉○○路○○路上，適見乙○○騎乘輕型機車行經
    該處，且將其手提包（內有乙○○之國民身分證一張、駕駛執照一張、行車執照
    一張、手機一支、現金新台幣一千五百元及誠泰商業銀行信用卡二張，卡號分別
    為0000000000000000號及0000000000000000
    號等物）一只放置於機車踏板上，認有機可乘，竟突萌為自己不法所有之意圖，
    騎車貼近乙○○機車旁，伸手搶奪該手提包，得手後即加速逃逸。迨於同年月十
    三日晚間十時許，經警在台北市○○區○○路與長安西路口盤查查獲，並自甲○
    ○身上起出乙○○所有前開二張信用卡。
二、案經台北市政府警察局大同分局報請台灣台中地方法院檢察署檢察官偵查起訴。
    理      由
一、訊據被告固坦承其經警在身上查得乙○○於前揭被搶之信用卡二張，惟矢口否認
    右揭搶奪犯行，辯稱：伊沒有搶他人皮包，伊係於八十九年十一月十三日晚間七
    時二十分許，在台中市朝馬站坐統聯的客車，終點是台北火車站，快到終點，伊
    發現伊的車票不見，就找座位縫隙，接著看座位底下，突然在左側座位底下看到
    二張信用卡，一時起了貪念，就把信用卡佔為己有，伊最後還是沒有找到車票，
    伊在找車票時司機有看到，後來司機說要補票，因伊沒錢補，司機說算了，叫伊
    以後不要這樣等語。經查：
    (一)經檢察官傳訊證人即當日晚間七點二十分由朝馬站發車之統聯客運司機林新增
      、陸永晉二人到庭證述並無被告所辯解之事（見偵查卷第三九頁；第四七－四
      八頁），並有統聯客運朝馬站台中、台北線八十九年十一月十三日當日載客登
      記日報表三份（見偵查卷第四二－四四頁）附卷為證，顯見其無法合理交待右
      揭信用卡之來源。
    (二)被害人乙○○雖於八十九年十一月十四日在台北市政府警察局大同分局訊問時
      供稱：「因搶嫌未戴安全帽，我只看見他為一男子，長髮，皮膚黑、濃眉、身
      材瘦小，我被搶時，他身著紅外套及深色長褲，但臉部我沒完全看清楚，我因
      上班忙所以未至警局報案」；「我不認識他，他是否為搶嫌並不十分確定」（
      見偵查卷第一一－一二頁）。惟查：
      其於檢察官訊問時，則供稱：「我可以很清楚的認定是他，因為他在搶我的
        手提袋時，我有正面看到他的五官」、「我有跟警察講說，我認得他的眉眼
        特徵，我去指認時，我很緊張，怕認錯人，一開始不很確定是不是他，但後
        來看了好幾眼，確定是他，不過，因為怕被報復，所以向警員講不確定是他
        」（見偵卷第五四頁）
      其於原審法院審理時，亦再度指稱：「因為他沒有戴安全帽，所以我有看到
        他的五官，我可以確定就是被告搶我皮包（問：被告是否搶你皮包的人？）
        」；「我當初騎摩托車，皮包放在腳踏板，他從我的左手邊伸手下去搶，他
        是騎一二五的機車，我是很近距離看到他的五官，而且我沒有近視。我所損
        失的財物如起訴書所載，被告搶了就走了，我希望他能負起責任，我跟他無
        冤無仇，不需要誣賴他（問：當初被搶的過程？）」（見原審卷第二六－二
        七頁）
    綜上所述，被告所辯無非為卸責之詞，不足採信，其右揭犯行均已堪認定。
二、(一)核被告所為，係犯刑法第三百二十五條第一項之意圖為自己不法之所有，而搶
    奪他人之動產罪。(二)原審諭知被告無罪，即有未洽，檢察官上訴為有理由，應由
    本院撤銷改判。(三)爰審酌被告尚無犯罪前科，有卷附被告全國前案紀錄表一件在
    卷可稽，搶奪之財物價值尚不高等一切情狀，量處如主文所示之刑。
三、被告經合法傳喚，無正當理由未到庭，爰不待其陳述而為判決。
四、據上論斷，應依刑事訴訟法第三百六十九條第一項前段、第三百六十四條、第二
    百九十九條第一項前段、第三百七十一條，刑法第三百二十五條第一項，判決如
    主文。
本案經檢察官丙○○到庭執行職務。
中      華      民      國      九十    年      七      月      六      日
                                  台灣高等法院台中分院刑事第八庭
                                        審判長法  官  羅  得  村
                                              法  官  陳  賢  慧
                                              法  官  林  輝  煌
右正本證明與原本無異。
如不服本判決，應於判決送達後十日內向本院提出上訴狀，其未敘述理由者，應於提
出上訴狀後十日內向本院補提理由書，並按他造當事人之人數提出繕本。
告訴人或被害人對於本判決如有不服，而請求檢察官上訴者，其上訴期間之計算以檢
察官收受判決正本之日期為準。
                                              書記官  吳  宗  玲
中      華      民      國      九十    年      七      月      六      日
附錄本案論罪科刑法條全文：
  意圖為自己或第三人不法之所有，而搶奪他人之動產者，處六月以上五年以下有期
  徒刑。
  因而致人於死者，處無期徒刑或七年以上有期徒刑，致重傷者，處三年以上十年以
  下有期徒刑。
  第一項之未遂犯罰之。
                                                                       Ａ


司法院資訊處製作；財團法人民間司法改革基金會備份。
